Inventaris van het archief van de Onderdelen Luchtdoelartillerie van de Koninklijke Landmacht, 1946-1981
Nationaal Archief, Den Haag
- Luchtdoelartillerie-, 1
  - Territoriale Lua-, 1.2
    - 902e Luchtverdedigingskring-, 1.2.04
      - Processen-verbaal van vernietiging van archiefbestanden van de 902e Luchtverdedigingskring over de jaren 1953 - 1957, 1958-1981; 374; omslag
      - Notulen van de vergaderingen van de afdelingscommandanten van de 902e Luchtdoelartilleriekring, 1959-1960; 375; omslag
    - 903e Luchtverdedigingskring-, 1.2.05
      - Verslagen van de deelname van de 903e Luchtverdedigingskring aan diverse oefeningen, 1954-1960; 376; omslag
      - Brief aan de commandant van de Luchtdoelartillerie (LuA) inzake het geven van een aanvulling op de vredessamenstelling van de 903e Luchtverdedigingskring, 1955-; 377; stuk
      - Brief aan de commandant van de Luchtdoelartillerie inzake het ontwerp van de luchtverdediging van de Westerschelde, 1955-; 378; stuk
      - Verslagen van de besprekingen met de burgemeester van Goes, de commandant Maritieme Middelen te Vlissingen en de commandant van het 2e Luchtdoelartillerie te Antwerpen over diverse operationele aangelegenheden met betrekking tot de 903e Luchtverdedigingskring, 1955-; 379; omslag
      - Stukken betreffende het verstrekken van orders aan de onderdelen van de 903e Luchtverdedigingskring, 1955-1960; 380-381
        - Vaste Verbindingsorders 1955-, 380; omslag
        - Vaste orders 1955-1960, 381; omslag
      - Processen-verbaal van overgave en overname van fondsen, materieel en archief van de 903e Luchtverdedigingskring, 1955-1961; 382; omslag
      - Stukken betreffende het verstrekken van instructies aan de onderdelen van de 903e Luchtverdedigingskring, 1956-1959; 383-385; omslag
        - Vredesinstructie voor de commandant van een luchtverdedigingskring 1956-, 383; stuk
        - Instructie Officier van Dienst in de Legerplaats Ossendrecht, met bijlage 1957-, 384; omslag
        - Opnemen van nieuwe basiscodenummers in de mobilisatie-instructies 1959-, 385; omslag
      - Processen-verbaal van vernietiging van archiefbestanden van de 903e Luchtverdedigingskring over de jaren 1953 - 1957, 1957-1981; 386; omslag
      - Notulen van de vergaderingen van de afdelingscommandanten van de 903e Luchtverdedigingskring, 1958-1959; 387; omslag
      - Verslag inzake het verstrekken van het overzicht van te gebruiken plotmateriaal ten behoeve van het 912e Luchtdoelartillerie Detachement in Operatie Centrum/Control and Reporting Centre (SOC/CRC), 1959-; 388; stuk
      - Verslag inzake het verstrekken van richtlijnen voor de materieelverantwoording en onderhoud aan de onderdelen van de 903e Luchtverdedigingskring, 1961-; 389; stuk
    - 904e Luchtverdedigingskring-, 1.2.06
      - Verslagen van diverse besprekingen van de 904e Luchtverdedigingskring, 1955-1961; 390; omslag
      - Brief aan de commandant van de Luchtdoelartillerie inzake het ontwerp-verdedigingsplan voor de 904e Luchtverdedigingskring, met bijlagen, 1956-; 391; omslag
      - Stukken betreffende het informeren van diverse onderdelen van de 904e Luchtverdedigingskring over verschillende aangelegenheden, 1956-1962; 392-394
        - Organisatie-, reorganisatie- en hergroeperingsaangelegenheden 1956-1962, 392; omslag
        - Opzet, richtlijnen en uitvoering inzake het nieuwe G & M-systeem 1957-1960, 393; omslag
          Nota bene: Confidentieel, afkorting G & M niet bekend
        - Mobilisatievoorbereiding van de parate Afdelingen Lichte Luchtdoelartillerie 1961-, 394; omslag
      - Processen-verbaal van overgave en overname van goederen en archief van de 902e Luchtverdedigingskring, 1957-1960; 395; omslag
      - Stukken betreffende het verstrekken van orders aan de onderdelen van de 904e Luchtverdedigingskring, 1957-1961; 396-397
        - Staforder nummer 1 1957-, 396; stuk
        - Opgaven van wijzigingen van vaste orders 1958-1961, 397; omslag
      - Verslagen van de deelname van de 904e Luchtverdedigingskring aan oefeningen, 1957-1962; 398-401
        - Diverse oefeningen 1957-1962, 398; omslag
        - Luchtverdedigingsoefeningen 1957-, 399; omslag
        - Wekelijkse C & R-oefeningen 1957-, 400; omslag
          Nota bene: Dienstgeheim, afkorting C & R onbekend
        - Spotteroefeningen 1958-1960, 401; omslag
      - Processen-verbaal van vernietiging van archiefbestanden van de 904e Luchtverdedigingskring, 1957-1964; 402; pak
    - Bevelvoerend Officier Afdelingen Buiten Kringverband (BOABK)-, 1.2.07
      - Proces-verbaal van vernietiging van archiefbestanden van de Bevelvoerend Officier Afdelingen Buiten Kringverband (BOABK) over de jaren 1954 - 1955, 403; stuk
      - Verslag inzake het verstrekken van de instructie voor de controle en inspectie van materieel van de Bevelvoerend Officier Afdelingen Buiten Kringverband (BOABK) aan diverse onderdelen van de Luchtdoelartillerie (LuA), 1955-; 404; stuk
    - 902e Luchtdoelartilleriegroep-, 1.2.08
      - Stukken betreffende de archiefaangelegenheden van de 902e Luchtdoelartilleriegroep, 1956-1964; 405-406
        - Processen-verbaal van vernietiging van archiefbestanden van de 902e Luchtdoelartilleriegroep 1956-1964, 405; pak
        - Verslag van de bespreking van 28 november 1963 met het Centraal Archievendepot te Den Haag over de inlevering en vernietiging van archieven 1963-, 406; stuk
      - Verslagen van de deelname van de 902e Luchtdoelartilleriegroep aan de oefeningen 'Artis' en 'Fallex', 1959-1962; 407; omslag
      - Verslagen van de vergaderingen van de afdelings- en batterijcommandanten van de 902e Luchtdoelartilleriegroep, 1959-1964; 408; omslag
      - Stukken betreffende het verstrekken van nadere richtlijnen aan de commandanten van de 902e Luchtdoelartilleriegroep met betrekking tot diverse instructies en vaste orders, 1960-1964; 409; omslag
      - Stukken betreffende het verstrekken van aanwijzingen aan de Afdelingen Lichte Luchtdoelartillerie van de 902e Luchtdoelartilleriegroep, 1961-; 410; omslag
      - Processen-verbaal van overgave en overname van goederen en archief van de 902e Luchtdoelartilleriegroep, 1961-1962; 411; omslag
      - Stukken betreffende het informeren van de commandant van de Territoriale Luchtdoelartillerie over de voorstellen tot wijziging van de oorlogs- en vredesorganisatie van de 902e Luchtdoelartilleriegroep, 1961-1963; 412; omslag
      - Rapporten inzake de periodieke contra-inlichtingeninspectie (CI-rapporten) met betrekking tot de veiligheidstoestand van de 902e Luchtdoelartilleriegroep, 1963-1964; 413; omslag
    - 903e Luchtdoelartilleriegroep-, 1.2.09
      - Stukken betreffende de archiefaangelegenheden van de 903e Luchtdoelartilleriegroep, 1956-1964; 414-415
        - Processen-verbaal van vernietiging van archiefbestanden 1956-1964, 414; omslag
        - Opgave van aanwezig archief op 1 januari 1961 aan het hoofd van het Archief Koninklijke Landmacht 1961-, 415; stuk
      - Verslag van de afdelingscommandantenvergadering van de 903e Luchtdoelartilleriegroep van 27 oktober 1960, 416; stuk
      - Verslag van de deelname van de 903e Luchtdoelartilleriegroep aan de oefening 'Exercise Fallex', 1962-; 417; stuk
      - Stukken betreffende het verstrekken van de paradeorder aan de onderdelen van de 903e Luchtdoelartilleriegroep voor de troepeninspectie met defilé op 17 januari 1963 te 's-Hertogenbosch ter gelegenheid van het feit dat de Territoriale Luchtdoelartillerie per 1 december 1962 onder bevel van de Nederlandse Territoriale Bevelhebber is gesteld, 1962-1963; 418; omslag
      - Stukken betreffende het verstrekken van vaste orders aan de onderdelen van de 903e Luchtdoelartilleriegroep, 1962-1963; 419-420
        - Vaste Orders Inlichtingen en Operatiën 1962-1963, 419; omslag
        - Vaste Orders Personeelsverzorging 1962-1963, 420; omslag
    - 951e Afdeling Zware Luchtdoelartillerie-, 1.2.10
      Nota bene: Voormalige 118e Afdeling Zware Luchtdoelartillerie
      - Brief aan de commandant van de Luchtdoelartillerie (LuA) inzake het voorstel tot wijziging van de vredessamenstelling van de 951e Afdeling Zware Luchtdoelartillerie, 1956-; 421; stuk
      - Stukken betreffende het informeren van de onderdelen van de 951e Afdeling Zware Luchtdoelartillerie over de ontwerp-oorlogsorganisatie, 1956-; 422; omslag
      - Verslagen van de deelname van de 951e Afdeling Zware Luchtdoelartillerie aan diverse oefeningen, 1956-1959; 423; omslag
      - Processen-verbaal van overgave en overname van fondsen, materieel en archief van de 951e Afdeling Zware Luchtdoelartillerie, 1957-1960; 424; omslag
      - Processen-verbaal van vernietiging van archiefbestanden van de 951e Afdeling Zware Luchtdoelartillerie over de jaren 1955 - 1957, 1957-1981; 425; omslag
      - Stukken betreffende het verstrekken van afdelingsorders aan de onderdelen van de 951e Afdeling Zware Luchtdoelartillerie, 1958-1960; 426; omslag
    - 952e Afdeling Zware Luchtdoelartillerie-, 1.2.11
      Nota bene: Voormalige 128e Afdeling Zware Luchtdoelartillerie
      - Processen-verbaal van de overgave en overname van goederen en archief van de 952e Afdeling Zware Luchtdoelartillerie, 1957-1958; 427; omslag
      - Processen-verbaal van vernietiging van archiefbestanden van de 952e Afdeling Zware Luchtdoelartillerie over de jaren 1957 - 1959, 1958-1962; 428; omslag
      - Verslag van de vergadering van kringcommandanten van de 952e Afdeling Zware Luchtdoelartillerie van 16 januari 1959, 429; stuk
    - 953e Afdeling Zware Luchtdoelartillerie-, 1.2.12
      Nota bene: Voormalige 138e Afdeling Zware Luchtdoelartillerie
      - Stukken betreffende de archiefaangelegenheden van de 953e Afdeling Zware Luchtdoelartillerie, 1956-1981; 430-431
        - Brief aan het hoofd van het Mobilisatiebureau van het Regiment Zware Luchtdoelartillerie Hoek van Holland inzake de inlevering van archiefbescheiden in verband met de ontbinding van de A-Batterij van de 953e Afdeling Zware Luchtdoelartillerie 1956-, 430; stuk
        - Processen-verbaal van vernietiging over de jaren 1955 - 1960 1957-1981, 431; omslag
      - Brief aan batterijcommandanten inzake het verstrekken van aanwijzingen voor de administrateurs, 1958-; 432; stuk
      - Stukken betreffende het verstrekken van orders aan de onderdelen van de 953e Afdeling Zware Luchtdoelartillerie, 1958-1959; 433-434
        - Vaste orders 1958-, 433; omslag
        - Order van blijvende aard en afdelingsorder 1959-, 434; omslag
      - Proces-verbaal van overgave en overname van fondsen, materieel en archief van de 953e Afdeling Zware Luchtdoelartillerie, 1959-; 435; omslag
      - Stukken betreffende het verstrekken van de oefenaanwijzing inzake de deelname van de 953e Afdeling Zware Luchtdoelartillerie aan de oefening 'Balance Weight', 1959-; 436; omslag
        050.3-0103-02 Minister van Defensie
    - 954e Afdeling Zware Luchtdoelartillerie-, 1.2.13
      Nota bene: Voormalige 148e Afdeling Zware Luchtdoelartillerie
      - Processen-verbaal van overgave en overname van fondsen, archief en materieel van de 954e Afdeling Zware Luchtdoelartillerie, 1953-1960; 437; omslag
      - Stukken betreffende het verstrekken van diverse instructies aan de onderdelen van de 954e Afdeling Zware Luchtdoelartillerie, 1954-1957; 438; omslag
      - Stukken betreffende het verstrekken van orders aan de onderdelen van de 954e Afdeling Zware Luchtdoelartillerie, 1954-1960; 439-443
        - Vaste orders, zonder datum -, 439; stuk
        - Orders in geval van alarm ten behoeve van het bezetten van oorlogsstellingen (uitrukalarm) 1954-1956, 440; omslag
        - Afdelingsorders 1955-1960, 441; omslag
        - Instructieorders 1956-1960, 442; omslag
        - Batterijorders 1958-1960, 443; omslag
      - Brief aan de commandant van de Luchtdoelartillerie (LuA) inzake de proefneming met stellingbouw, 1955-; 444; omslag
        020.2-0001-02 Minister van Defensie
        050.3-0235-02 Minister van Defensie
      - Verslagen van de deelname van de 954e Afdeling Zware Luchtdoelartillerie aan diverse oefeningen, 1955-1959; 445; omslag
      - Processen-verbaal van vernietiging van archiefbestanden van de 954e Afdeling Zware Luchtdoelartillerie over de jaren 1953 - 1960, 1957-1981; 446; omslag
      - Conversiestaten inzake de vredessamenstelling van de onderdelen van de 954e Afdeling Zware Luchtdoelartillerie, 1959-; 447; omslag
    - 955e Afdeling Zware Luchtdoelartillerie-, 1.2.14
      Nota bene: Voormalige 158e Afdeling Zware Luchtdoelartillerie
      - Processen-verbaal van overgave en overname van fondsen, materiaal en archief van de 955e Afdeling Zware Luchtdoelartillerie, 1954-1959; 448; omslag
      - Verslagen van de deelname van de 955e Afdeling Zware Luchtdoelartillerie aan diverse oefeningen, 1954-1959; 449; omslag
      - Brief aan de batterijcommandanten inzake het verstrekken van richtlijnen voor de tweemaandelijkse beoordeling van het aanvullingspersoneel, 1955-; 450; stuk
      - Stukken betreffende het verstrekken van orders aan de onderdelen van de 955e Afdeling Zware Luchtdoelartillerie, 1955-1958; 451-452
        - Orders van blijvende aard en afdelingsorders 1955-, 451; omslag
        - Vaste orders 1958-, 452; omslag
      - Verklaringen van vernietiging van archiefbestanden van de 955e Afdeling Zware Luchtdoelartillerie over de jaren 1953 - 1959, 1962-1981; 453; omslag
    - 956e Afdeling Zware Luchtdoelartillerie-, 1.2.15
      Nota bene: Voormalige 168e Afdeling Zware Luchtdoelartillerie
      - Verslagen van de deelname van de Kern 956e Afdeling Zware Luchtdoelartillerie aan diverse oefeningen, 1953-1957; 454; omslag
      - Processen-verbaal van overgave en overname van fondsen, materieel en archief van de 956e Afdeling Zware Luchtdoelartillerie, 1953-1960; 455; omslag
      - Processen-verbaal van vernietiging van archiefbestanden van de 956e Afdeling Zware Luchtdoelartillerie over de jaren 1953 - 1960, 1953-1981; 456; omslag
      - Verslag inzake het verstrekken van het alarmbevel aan de onderdelen van de 953e Afdeling Zware Luchtdoelartillerie, 1954-; 457; stuk
      - Staten inzake de vredessamenstelling van de 956e Afdeling Zware Luchtdoelartillerie, 1955-1958; 458; omslag
      - Verslag inzake het verstrekken van de afdelingsorder met betrekking tot de personele organisatie van de Kern 956e Afdeling Zware Luchtdoelartillerie, 1956-; 459; stuk
      - Stukken betreffende het informeren van de commandant van de Luchtdoelartillerie (LuA) over de voorstellen tot wijziging van de organisatie van een Kernstaf van de Afdeling Zware Luchtdoelartillerie, 1956-1957; 460; omslag
      - Stukken betreffende het verstrekken van het 'Voorlopig voorschrift betreffende het verlenen van militaire bijstand in Nederland' aan de onderdelen van de 956e Afdeling Zware Luchtdoelartillerie, 1956-1958; 461; omslag
      - Stukken betreffende de 1e opgave van wijzigingen inzake de ontwerp-oorlogsorganisatie van de 956e Afdeling Zware Luchtdoelartillerie, 1959-; 462; omslag
    - 957e Afdeling Zware Luchtdoelartillerie-, 1.2.16
      Nota bene: Voormalige 178e Afdeling Zware Luchtdoelartillerie
      - Rapport van de op 18 en 19 oktober gehouden verkenning van de oorlogsopstelling van de A-Batterij van de 957e Afdeling Zware Luchtdoelartillerie, met bijlage, 1954-; 463; omslag
      - Verslagen van de deelname van de 957e Afdeling Zware Luchtdoelartillerie aan diverse oefeningen, 1954-1959; 464; omslag
      - Processen-verbaal van overgave en overname van fondsen, materieel en archief van de 957e Afdeling Zware Luchtdoelartillerie, 1954-1960; 465; omslag
      - Processen-verbaal van vernietiging van archiefbestanden van de 957e Afdeling Zware Luchtdoelartillerie over de jaren 1953 - 1960, 1954-1981; 466; omslag
      - Stukken betreffende het verstrekken van diverse richtlijnen en vaste orders aan de onderdelen van de 957e Afdeling Zware Luchtdoelartillerie, 1955-1959; 467; pak
      - Brief van de sous-chef van de Generale Staf inzake de richtlijnen voor de opbouw van de vredessamenstelling van de Kern van de Afdeling Zware Luchtdoelartillerie. Met bijlage, 1959-; 468; omslag
        025.2-0013-02 Minister van Defensie
      - Notulen van de vergadering van de afdelingscommandanten van de 957e Afdeling Zware Luchtdoelartillerie van 16 november 1959, 469; stuk
    - 958e Afdeling Zware Luchtdoelartillerie-, 1.2.17
      Nota bene: Voormalige 188e Afdeling Zware Luchtdoelartillerie
      - Notulen van vergaderingen van de Batterijcommandanten van de 958e Afdeling Zware Luchtdoelartillerie, 1955-; 470; omslag
      - Verslag inzake het verstrekken van richtlijnen aan de onderdelen van de 958e Afdeling Zware Luchtdoelartillerie met betrekking tot de signalering in verband met de betrouwbaarheid van militair personeel, 1955-; 471; stuk
      - Stukken betreffende het deelnemen van de 958e Afdeling Zware Luchtdoelartillerie aan oefeningen, 1955-1959; 472-473
        - Operatiebevel voor de oefening 'Carte Blanche', met bijlagen 1955-, 472; omslag
        - Verslagen van diverse oefeningen 1955-1959, 473; omslag
      - Processen-verbaal van overgave en overname van fondsen, materieel en archief van de 958e Afdeling Zware Luchtdoelartillerie, 1955-1960; 474; omslag
      - Stukken betreffende het verstrekken van orders aan de onderdelen van de 958e Afdeling Zware Luchtdoelartillerie, 1957-1959; 475-479
        - Alarmorders 1957-, 475; stuk
        - Instructieorders 1957-1958, 476; omslag
        - Afdelingsorders 1958-1959, 477; pak
        - Batterijorders 1958-1959, 478; pak
        - Operationele verbindingsorders 1959-, 479; omslag
      - Verslagen van de besprekingen van de afdelingscommandanten van de 958e Afdeling Zware Luchtdoelartillerie, 1957-1959; 480; omslag
      - Processen-verbaal van vernietiging van archiefbestanden van de 958e Afdeling Zware Luchtdoelartillerie over de jaren 1954 - 1957, 1958-1981; 481; omslag
    - 959e Afdeling Zware Luchtdoelartillerie-, 1.2.18
      Nota bene: Voormalige 198e Afdeling Zware Luchtdoelartillerie
      - Brief aan het Commando Luchtdoelartillerie (LuA) inzake de werkzaamheden verbonden aan de bevoorradingsprocedures volgens voorschrift 1326, deel 1 - 5, 1955-; 482; stuk
      - Memorandum van de bespreking van 17 mei 1955 met het Commando Luchtdoelartillerie (LuA) over de opheffing van de 198e Afdeling Zware Luchtdoelartillerie, 483; stuk
      - Verslagen van de deelname van de 959e Afdeling Zware Luchtdoelartillerie aan de oefeningen 'Rattrap' en Torenklok 3', 1956-1957; 484; omslag
      - Processen-verbaal van vernietiging van archiefbestanden van de 959e Afdeling Zware Luchtdoelartillerie over de jaren 1954 - 1960, 1957-1981; 485; omslag
      - Processen-verbaal van overgave en overname van goederen en archief van de 959e Afdeling Zware Luchtdoelartillerie, 1958-1960; 486; omslag
    - 902e Afdeling Lichte Luchtdoelartillerie-, 1.2.19
      - Proces-verbaal van vernietiging van archiefbestanden van de 902e Afdeling Lichte Luchtdoelartillerie over de jaren 1952 - 1955, 1962-; 487; stuk
    - 916e Afdeling Lichte Luchtdoelartillerie-, 1.2.20
      - Processen-verbaal van overgave en overname van goederen en archief van de 916e Afdeling Lichte Luchtdoelartillerie, 1956-1960; 488; omslag
      - Processen-verbaal van vernietiging van archiefbestanden van de 916e Afdeling Lichte Luchtdoelartillerie over de jaren 1949 - 1954, 1962-1981; 489; omslag
    - 921e Afdeling Lichte Luchtdoelartillerie-, 1.2.21
      - Brieven van de inspecteur van de Militaire Administratie, de commandant van de Luchtdoelartillerie, de Territoriale Bevelhebber Oost, de commandant van het 1e Legerkorps en de sous-chef van de Generale Staf inzake de oprichting en opheffing van de 921e Afdeling Lichte Luchtdoelartillerie, 1952-1957; 490; omslag
      - Processen-verbaal van overgave en overname van gelden, goederen en archief van de 921e Afdeling Lichte Luchtdoelartillerie, 1956-1964; 491; omslag
      - Processen-verbaal van vernietiging van archiefbestanden van de 921e Afdeling Lichte Luchtdoelartillerie over de jaren 1952 - 1957, 1956-1981; 492; omslag
      - Verslagen inzake de deelname van 921e Afdeling Lichte Luchtdoelartillerie aan diverse oefeningen, 1957-1963; 493; omslag
      - Stukken betreffende het verstrekken van diverse vaste orders aan de onderdelen van de 921e Afdeling Lichte Luchtdoelartillerie, 1957-1964; 494; omslag
    - 922e Afdeling Lichte Luchtdoelartillerie-, 1.2.22
      - Processen-verbaal van vernietiging van archiefbestanden van de 922e Afdeling Lichte Luchtdoelartillerie over de jaren 1960 - 1963, 1961-1964; 495; omslag
      - Verslagen van de deelname van de 922e Afdeling Lichte Luchtdoelartillerie aan de oefeningen 'Geef Door 3' en 'RIM-RIM', 1962-1963; 496; omslag
    - 924e Afdeling Lichte Luchtdoelartillerie-, 1.2.23
      - Stukken betreffende het verstrekken van diverse orders van blijvende aard aan de onderdelen van de 924e Afdeling Lichte Luchtdoelartillerie, 1954-1955; 497; omslag
      - Verslagen van de deelname van de 924e Afdeling Lichte Luchtdoelartillerie aan de oefeningen 'Carte Blanche' en 'Torenklok 3', 1955-1957; 498; omslag
      - Processen-verbaal en bewijzen van overdracht en van vernietiging van het archief van de 924e Afdeling Lichte Luchtdoelartillerie over de jaren 1953 - 1961, 1961-1981; 499; omslag
    - 928e Afdeling Lichte Luchtdoelartillerie-, 1.2.24
      - Stukken betreffende het verstrekken van Afdelingsorder nummer 54-160 en de Vaste Order nummer 1 voor de atoom-, bacteriologische en chemische (ABC) oorlogsvoering aan de onderdelen van de 928e Afdeling Lichte Luchtdoelartillerie, 1954-; 500; omslag
      - Processen-verbaal en bewijzen van overdracht van vernietiging van het archief van de 928e Afdeling Lichte Luchtdoelartillerie over de jaren 1953 - 1964, 1957-1981; 501; omslag
      - Processen-verbaal van overgave en overname van goederen en archief van de 928e Afdeling Lichte Luchtdoelartillerie, 1961-1963; 502; omslag
      - Verslagen van de deelname van de 928e Afdeling Lichte Luchtdoelartillerie aan diverse oefeningen, 1961-1964; 503; omslag
    - 929e Afdeling Lichte Luchtdoelartillerie-, 1.2.25
      - Stukken betreffende het verstrekken van orders aan de onderdelen van de 929e Afdeling Lichte Luchtdoelartillerie, 1955-1960; 504-507
        - Afdelingsorders 1955-1960, 504-505
          - 1955-1957, 504; pak
          - 1958-1960, 505
        - Batterijorder Staf- en Verzorgingsbatterij 1958-, 506; stuk
        - Instructieorder 1958-, 507; stuk
      - Verslag inzake het verstrekken van de instructies voor de officier van de week aan de onderdelen van de 929e Afdeling Lichte Luchtdoelartillerie, 1958-; 508; stuk
      - Processen-verbaal van overgave en overname van goederen en archief van de 929e Afdeling Lichte Luchtdoelartillerie, 1958-1959; 509; omslag
      - Verslagen van de deelname van de 929e Afdeling Lichte Luchtdoelartillerie aan diverse oefeningen, 1958-1959; 510; omslag
      - Processen-verbaal van vernietiging van archiefbestanden van de 929e Afdeling Lichte Luchtdoelartillerie over de jaren 1953 - 1960, 1958-1981; 511; omslag
    - 930e Afdeling Lichte Luchtdoelartillerie-, 1.2.26
      - Stukken betreffende het verstrekken van afdelingsorders van blijvende aard aan de onderdelen van de 930e Afdeling Lichte Luchtdoelartillerie, 1952-1955; 512; omslag
      - Verslagen van de deelname van de 930e Afdeling Lichte Luchtdoelartillerie aan diverse oefeningen, 1954-1963; 513; omslag
      - Stukken betreffende het verstrekken van diverse instructies, richtlijnen en aanwijzingen aan de onderdelen van de 930e Afdeling Lichte Luchtdoelartillerie, 1957-1961; 514; omslag
      - Rapport inzake de beproeving van de nieuwe organisatie van de 930e Afdeling Lichte Luchtdoelartillerie in verband met de reorganisatie, met bijlagen, 1958-; 515; omslag
        050.3-0026-02 Minister van Defensie